臺灣臺南地方法院刑事判決             100年度易字第1231號
公  訴  人  臺灣臺南地方法院檢察署檢察官
被      告  陳文彬
上列被告因竊盜案件，經檢察官提起公訴（100年度偵字第11539
號），被告就被訴事實為有罪之陳述，本院合議庭裁定由受命法
官獨任進行簡式審判程序，判決如下：
    主  文
陳文彬竊盜，處有期徒刑柒月。
    事  實
一、陳文彬於民國99年12月15日至17日某日之凌晨某時許，在臺
    南市永康區奇美醫院永康院區○○○路陸橋下，因欠缺代步
    工具，發現三新新塑膠公司所有由黃石麟管領價值約新臺幣
    （下同）10萬元之車號7053-LW 號自小客貨車停放於上址且
    車門並未上鎖，竟意圖為自己不法之所有，進入車內以原插
    於上開車輛電門上之鑰匙1 把發動該車駛離現場，將該車竊
    取入己。嗣陳文彬將上開車輛棄置在臺南市安南區○○○路
    觀海橋下，為警於99年12月18日晚間7 時30分許尋獲，而循
    線查悉上情。
二、案經臺灣臺南地方法院檢察署檢察官自動檢舉偵查起訴。
    理  由
一、被告陳文彬所犯為死刑、無期徒刑、最輕本刑3 年以上有期
    徒刑以外之罪，亦非屬高等法院管轄第一審之案件，其於本
    院準備程序進行中，就被訴事實為有罪之陳述，經告知簡式
    審判程序之旨，並聽取檢察官、被告之意見後，本院合議庭
    依刑事訴訟法第273 條之1 第1 項裁定進行簡式審判程序，
    是本件之證據調查，依刑事訴訟法第273 條之2 規定，不受
    同法第159 條第1 項、第161 條之2 、第161 條之3 、第16
    3 條之1 及第164 條至第170 條規定之限制，合先敘明。
二、訊據被告對於上開犯罪事實坦承不諱，而上開自小客貨車於
    99年12月14日晚間10時許停放於臺南市○○區○○街36號前
    以前，仍在黃石麟之持有中，於翌日（15日）上午10時許黃
    石麟方發現失竊報案之事實，業據證人黃石麟於警詢時及偵
    查中結證綦詳（見警卷第5 頁至第6 頁，臺灣臺南地方法院
    檢察署100 年度偵字第11539 號偵查卷宗，下稱偵卷，第29
    頁至第30頁），又被告曾於99年12月17日下午1 、2 時許，
    搭乘上開車輛至臺南市○○○路中國人理容院附近路邊，向
    騎乘機車前來之林亞正收取借款，林亞正因而觸摸該車之左
    前車窗而留下指紋乙節，復有證人林亞正偵查中之結證（見
    偵卷第27頁至第28頁，臺灣臺南地方法院檢察署100 年度偵
    字第8648號偵查卷宗第24頁至第25頁）及臺南市警察局第三
    分局刑案現場勘查紀錄表、證物清單各1 紙、內政部警政署
    刑事警察局100 年1 月12日刑紋字第1000002999號鑑定書及
    刑案現場照片11張在卷可稽（見警卷第1 頁至第16頁），佐
    以被告供承：伊係於某日凌晨某時許，在臺南市永康區奇美
    醫院永康院區○○○路陸橋下竊得上開車輛，嗣後於99年12
    月17日下午約1 、2 時許，有乘坐上開車輛至臺南市○○○
    路中國人理容院路邊向林亞正收取還款等語（見偵卷第17頁
    、第28頁），足見被告係在99年12月15日至17日某日之凌晨
    某時許在上述地點竊取上開車輛無訛，堪認被告自白與事實
    相符，可以採信，本案事證明確，被告上開犯行堪以認定。
三、核被告所為係犯刑法第320 條第1 項之竊盜罪。又按數罪併
    罰案件之執行完畢，係指該數罪所定應執行之刑已執行完畢
    而言。若數罪中之一罪已先予執行，嗣法院始依檢察官之聲
    請，就該數罪裁定定其應執行之刑，則前已執行之刑，係檢
    察官執行時予以扣除之問題，不能認為已執行完畢（最高法
    院100 年度第6 次刑事庭會議決議意旨參照）。查公訴意旨
    雖認：被告前於96年間，因7 次竊盜案件及施用毒品案件，
    分別經本院96年易字第445 號及96年訴字第282 號判決各判
    處有期徒刑8 月3 次、9 月2 次、10月、1 年2 月及7 月、
    4 月確定，上開各罪並經本院96年度聲減字第3615號裁定減
    刑後定應執行刑有期徒刑3 年確定，甫於98年11月26日假釋
    期滿執行完畢，被告5 年內故意再犯本件有期徒刑以上之罪
    ，為累犯，應依刑法第47條第1 項規定加重其刑等語，惟查
    被告於前揭本院96年度訴字第282 號判決（下稱前案）確定
    日96年5 月14日前之95年12月18日另犯竊盜案件，經臺灣臺
    南地方法院檢察署檢察官以100 年度偵字第14402 號起訴，
    現由本院以100 年度易字第1350號審理中（下稱後案），被
    告並於後案審理中自白犯行，有臺灣高等法院被告前案紀錄
    表、臺灣臺南地方法院檢察署檢察官100 年度偵字第14402
    號起訴書及本院100 年度易字第1350號竊盜案件審判筆錄影
    本各1 份附卷可考，則若後案有罪確定，依刑法第53條規定
    ，應與前案定其應執行之刑，揆諸上開說明，前案是否能謂
    已執行完畢，即有未定，是本件犯行因有上開情形，爰不論
    以累犯，附此敘明。爰審酌被告四肢健全具謀生能力，不思
    正當工作營生，竟圖不勞而獲，隨意竊取他人財物，且其前
    有多次竊盜前科並歷經科刑執行，復於99年11月11日以與本
    件相似之手法竊取汽車，甫經1 月又再次涉犯本件犯行，堪
    見其不知警惕，毫無他人所有物之概念，惟被告犯後自始坦
    承犯行，尚有悔意，而所竊車輛業據尋獲，並未造成被害人
    重大之損害，兼衡酌其智識程度、生活狀況等一切情狀，量
    處如主文所示之刑。
據上論斷，應依刑事訴訟法第273 條之1第1項、第299條第1項前
段，刑法第320 條第1 項，刑法施行法第1 條之1 第1 項、第2
項前段，判決如主文。
本案經檢察官蘇榮照到庭執行職務。
中    華    民    國   100    年    12    月    15    日
                刑事第七庭      法  官  游育倫
以上正本證明與原本無異。
如不服本判決應於收受本判決後10日內向本院提出上訴書狀，並
應敘述具體理由。如未敘述上訴理由者，應於上訴期間屆滿後20
日內向本院補提理由書狀（均須按他造當事人之人數附繕本）「
切勿逕送上級法院」。
                                書記官  謝文心
中    華    民    國   100    年    12    月    15    日
附錄本案論罪科刑法條：
中華民國刑法第320條
（普通竊盜罪、竊佔罪）
意圖為自己或第三人不法之所有，而竊取他人之動產者，為竊盜
罪，處5  年以下有期徒刑、拘役或 5 百元以下罰金。
意圖為自己或第三人不法之利益，而竊佔他人之不動產者，依前
項之規定處斷。
前二項之未遂犯罰之。